---
title: "SEM数据探索"
output:
  html_document:
    df_print: kable
    keep_md: yes
    toc: yes
---

```{r setup, include=FALSE}
knitr::opts_chunk$set(echo = FALSE, warning = FALSE, message = FALSE, fig.width = 12)
pks <- c("dplyr", "ggplot2", "tidyr", "knitr", "grid", "wordcloud")
lapply(X = pks, FUN = require, character.only = TRUE)
old <- theme_grey() + theme(text = element_text(family = "STXihei"))
theme_set(old)
```

```{r data, cache=TRUE}
#  load data
sem <- readRDS("sem.RDS")

names(sem) <- c("date", "keywords", "unit", "plan", "display", 
                "click", "cost", "ctr","avg_click_cost",
                "web", "busi", "phone", "sort")

sem <- sem %>% mutate(date = as.Date(date),
                      keywords = as.character(keywords),
                      unit = as.character(unit),
                      plan = as.character(plan),
                      ctr = as.numeric(gsub(x = as.character(ctr), 
                                             pattern = "%", replacement = "")))
```

<br>
<hr>
## 原始数据

SEM数据包含13个数据维度，其中日期范围为
2017/7/1 - 2017/7/31，11个推广计划，70个推广单元，1287个关键词，百度推广账户层级由大到小的顺序是：计划>单元>关键词。

```{r }
sem %>% group_by(plan, unit) %>% 
  summarise(count = n_distinct(keywords)) %>% 
  DT::datatable(colnames = c("推广计划", "推广单元", "关键词数量"),
                rownames = FALSE, option = list())
```
<br>
<hr>

相同的关键词可能会出现在不同的推广计划/单元，不同的关键词投放的时间也不尽相同。下图是关键词投放天数的数量分布，红色虚线表示50%的关键词投放天数不足15天，黑色虚线表示相应投放天数的关键词的平均展现数量。

```{r}
# group by keywords
dat <- sem %>% 
  group_by(keywords) %>% 
  summarise(day = n_distinct(date), display = sum(display),
            click = sum(click), cost = sum(cost), ctr = click/display * 100) %>% 
  mutate(avg_day_display = round(display/day))


dat %>% 
  group_by(day) %>% 
  summarise(count = n_distinct(keywords), avg = round(mean(avg_day_display))) %>% 
  ggplot(aes(x = day)) + 
  geom_bar(aes(y = count), stat = "identity") +
  geom_line(aes(y = avg), linetype = "dashed") +
  geom_vline(xintercept = 13, colour = "darkred", linetype = "dashed")
```

观察关键词随时间变化的量化指标趋势如下：

```{r}
# group by date
sem %>% group_by(date) %>% 
  summarise(display = sum(display),
            click = sum(click), cost = sum(cost)) %>% 
  mutate(ctr = round(click/display, 4) * 100) %>% 
  tidyr::gather(var, count, -date) %>%
  mutate(var = factor(var, levels = c("display", "click", "ctr", "cost"), ordered = TRUE)) %>%
    ggplot(aes(date, count)) +
    geom_line() +
    geom_smooth(method = "lm", se = FALSE, lty = 3, col = "royalblue") +
    facet_wrap(~var, scales = "free_y", 
               labeller = as_labeller(c(display = "Displays", click = "Clicks", 
                                        cost = "Costs", ctr = "CTR(%)")))

```

随着时间变化，每日投放的关键词展现数量在增加，点击量基本保存不变，点击率出现下降趋势，但消费金额却在增加。因此，选择展现和点击作为选择关键词投放效果的评价指标。

<hr>

## 按展现量筛选

关键词的展现次数表示被搜索展示的次数，观察关键词展现量的分布如下，展现量超过5万的两个关键词分别为 **"airbnb"** 和 **"airbnb 中文"**。

```{r}
dat %>% 
  ggplot(aes(x = display)) + geom_histogram(bins = 80) +
  geom_vline(xintercept = 6, colour = "darkblue", linetype = "dashed") +
  geom_vline(xintercept = 24, colour = "darkred", linetype = "dashed")

```

展现量呈现极端右偏分布，90%的关键词展现数量分布集中在1000以下。

```{r}
dat %>% 
  select(display) %>% 
  lapply(quantile, probs = c(0.25, 0.5, 0.75, 0.9, 0.95)) %>% 
  as.data.frame() %>% t() %>% 
  as.data.frame()
```
<hr>

```{r}
dat %>% 
  filter(display < 100) %>% 
  ggplot(aes(x = display)) + geom_histogram(bins = 80) +
  geom_vline(xintercept = 6, colour = "darkblue", linetype = "dashed") +
  geom_vline(xintercept = 24, colour = "darkred", linetype = "dashed")
```

将左边集中的数据放大，蓝色虚线为30%分位数（展现量为6），红色为50%分位数（展现量为24）。7月整体投放的所有关键词中有一半的关键词被搜索展示的次数不到25次。

<hr>
## 按点击率筛选

将关键词中展现量排名靠后的30%剔除之后，观察点击率分布：

```{r}
res <- dat %>% 
  filter(display > 6)

res %>% 
  mutate(`ctr(%)` = round(ctr, 2)) %>% 
  select(`ctr(%)`) %>% 
  lapply(quantile, probs = c(0.25, 0.5, 0.75, 0.9, 0.95)) %>% 
  as.data.frame() %>% t() %>% 
  as.data.frame()
```
<hr>
```{r}
res %>% ggplot(aes(x = ctr)) +
  geom_histogram(bins = 80) +
  geom_vline(xintercept = 3.3364226, colour = "darkred", linetype = "dashed") +
  xlab("ctr(%)")
  
```

点击率同样呈现右偏分布，红色虚线处是50%分位数，表明一半以上的关键词点击率不足5%。

<hr>
## 结果展示

先后通过展现和点击剔除数值较低的关键词，最终得到450个关键词。其中点击量超过30的关键词如下：

```{r}
res <- res %>% filter(ctr > 3.3364226) %>% 
  mutate(ctr = round(ctr, 2)) %>% 
  arrange(desc(click)) 

wordcloud(res$keywords, res$click, min.freq = 30, colors = brewer.pal(8, "Dark2"), family = "STXihei")


```
<hr>
450个保留关键词的天数分布和日均点击量如下图, 黑色虚线峰值所表示的日均点击量高的关键词基本被保留，红色虚线表示50%的关键词投放天数在22天以上。

```{r}
res %>% group_by(day) %>% 
  summarise(count = n_distinct(keywords), avg = round(mean(avg_day_display))) %>% 
  ggplot(aes(x = day)) + 
  geom_bar(aes(y = count), stat = "identity") +
  geom_line(aes(y = avg), linetype = "dashed") +
  geom_vline(xintercept = 22, colour = "darkred", linetype = "dashed")
```
<hr>
保留关键词的展现量分布如下图，数据仍然右偏，但中位数提高到68，点击量最高的关键词为 **住百家**。

```{r}
res %>% #filter(display < 500) %>%
  ggplot(aes(display)) + 
  geom_histogram(bins = 80) +
  geom_vline(xintercept = 68, colour = "darkred", linetype = "dashed")

```
<hr>
保留关键词的点击率分布如下，红色虚线表示平均点击率由之前的3%提高到7%。

```{r}
res %>% ggplot(aes(ctr)) + 
  geom_histogram(bins = 80) +
  geom_vline(xintercept = 7.14, colour = "darkred", linetype = "dashed") +
  xlab("ctr(%)")

```
<hr>
如果进一步对关键词的点击率和价格综合考量，筛选点击率在10%以上且价格在1000元以下的关键词如图红色虚线左上部分。

```{r}
res %>% ggplot(aes(cost, ctr)) + 
  geom_point(position = position_jitter(height = 0.01), alpha = 0.5) +
  geom_hline(yintercept = 10, colour = "darkred", linetype = "dashed") +
  geom_vline(xintercept = 1000, colour = "darkred", linetype = "dashed")
```

<hr>
最终可以选择146个关键词展示如下：

```{r}
res_strict <- res %>% filter(ctr >= 10 & cost <= 1000)

wordcloud(res_strict$keywords, res_strict$click, random.order = FALSE, colors = brewer.pal(8, "Dark2"), family = "STXihei")

```

```{r}
write.csv(res_strict, "res_keywords.csv")
```

>*其他关键词详见附件*



